臺灣彰化地方法院刑事裁定                            九十一年度自字第一三號
    自  訴  人  柯建有限公司  設高雄縣仁武鄉○○村○○路二一八之三號
    代  表  人  甲○○
    被      告  乙○○
右列被告因詐欺案件，經自訴人提起自訴，本院裁定如左：
   主  文
自訴駁回。
   理  由
一、按法院或受命法官於自訴案件第一次審判期日前訊問及調查結果，如認為案件有
    刑事訴訟法第二百五十二條至第二百五十四條之情形者，得以裁定駁回自訴，刑
    事訴訟法第三百二十六條第一項、第三項定有明文。又刑法第三百三十九條第一
    項之詐欺取財罪，以意圖為自己或第三人不法之所有，而以詐術使人將本人或第
    三人之物交付為其要件。
二、自訴意旨略以：被告明知其財務狀況不佳，無法支付貨款，竟意圖為自己不法之
    所有，自民國八十八年十月間起，至八十九年一月間止，隱瞞實情，向自訴人購
    買茶几、餐桌等家具，金額合計新台幣十三萬九千元，致自訴人陷於錯誤，如數
    交付家具予被告。詎被告為給付貨款所交付之一紙面額三萬七千五百元之支票，
    竟拒絕往來，其餘貨款亦遲不給付，嗣經再三催討，也僅支付三萬元，可見被告
    有詐欺之犯行無訛，因認被告涉犯刑法第三百三十九條第一項之詐欺取財罪。
二、自訴人自訴被告涉犯刑法第三百三十九條第一項之詐欺取財罪，無非以被告財務
    不佳，竟隱瞞實情，向自訴人購買家具，復遲不給付貨款等情，為其論據。被告
    否認有詐欺之犯行，辯稱伊向自訴人購買家具時，尚有付款能力，是事後被倒債
    後，始無力清償等語。查被告自八十八年十月間起，至八十九年一月間止，向自
    訴人購買茶几、餐桌等家具，金額合計十三萬九千元，原尚有十萬九千元未付之
    事實，為兩造所不爭，並有支票及出貨單等件足稽，固堪認定。惟被告簽發之支
    票，乃向自訴人買完家具後才拒絕往來，且被告先前除未付貨款外，並無任何詐
    欺之詞，而自訴人所稱被告明知其財務狀況不佳，無法支付貨款，竟隱瞞實情等
    語，又係自訴人事後推斷之詞等情，亦據自訴人供述在卷，足見並無任何證據可
    以證明被告有何施用詐術之行為。又被告積欠自訴人之貨款，除於自訴人提起自
    訴前已清償三萬元外，復於自訴後以物抵債，清償完畢，此為自訴人所供認無訛
    ，並有和解書附卷足憑，自也難認被告有何不法所有之意圖。因此，並無任何證
    據足資憑認被告有詐欺自訴人之犯行，被告犯罪嫌疑乃屬不足，自應以裁定駁回
    自訴。
三、據上論斷，應依刑事訴訟法第三百二十六條第三項、第二百五十二條第十款，裁
    定如主文。
中      華      民      國    九十一    年      五       月    三十一   日
                                臺灣彰化地方法院刑事第三庭
                                    法      官  廖  國  佑
右正本證明與原本無異。
如不服本裁定，應於裁定送達後五日內向本院提出抗告狀( 須附繕本 )。
                                    法院書記官  王  宣  雄
中      華      民      國    九十一    年      六       月      五     日
